# 同一家公司的不同房产采取不同折旧年限

提问人：lemonantree 时间：2010-07-22 16:58:38
同一家公司的不同房产采取不同折旧年限，在会计上是否可行？会否违反一致性原则？ 已咨询税务，税务回复只需不少于 20 年，其余他们不管。

回答人：chenyiwei
折旧年限是会计估计范畴，理论上应当逐项估计。 房屋结构、用途、使用方式不同，折旧年限自然也会有差异。例如生产车间和行政部门办公楼的折旧年限很有可能是不同的。